臺灣高等法院民事裁定　　　　　　　　　96年度抗字第421號
抗　告　人　丙○○○
相　對　人　華南商業銀行股份有限公司
法定代理人　乙○○
代理人　　　甲○○
上列當事人間假處分事件，抗告人對於中華民國95年11月24日臺
灣桃園地方法院95年度裁全字第10775號裁定，提起抗告，本院
裁定如下：
    主  文
抗告駁回。
抗告訴訟費用由抗告人負擔。
    理  由
一、按債權人就金錢以外之請求，因請求標的之現狀變更，有日
    後不能強制執行，或甚難強制執行之虞，欲保全強制執行者
    ，得聲請假處分，民事訴訟法第532條定有明文。又假處分
    僅為保全強制執行之方式之一，苟合於上開假處分條件，並
    經債權人釋明，法院即得為准許假處分之裁定，至於當事人
    主張之實體上理由是否正當，乃屬本案問題，非假處分裁判
    中所能解決（最高法院20年度抗字第4號裁定參照）。
二、本件相對人在原法院聲請意旨略以：第三人李新萬積欠伊新
    台幣541萬元本息，迄未清償，竟意圖規避債務，明知伊已
    對其取得確定判決之執行名義，即將求償，而將其所有如原
    裁定附表1-1至1-6所示土地 (下稱系爭土地)，無償贈與其
    配偶即抗告人，並辦理所有權移轉登記完畢，顯屬詐害伊債
    權之脫產行為，為此，相對人擬對彼等提起塗銷系爭土地所
    有權移轉登記之訴訟，然恐抗告人於上開訴訟進行中即予處
    分系爭土地，致伊將來有不能強制執行或甚難執行之情事，
    為保全強制執行，爰提出土地登記謄本、土地異動索引、債
    權憑證及戶籍謄本以為釋明 (見原法院卷11至114頁)，並願
    供擔保以補釋明之不足，請准宣告假處分等情。從而，原法
    院認相對人所為假處分之聲請，已有相當之釋明，並已陳明
    願供擔保以補釋明之不足，因酌定相當之擔保金額，准如原
    裁定主文第1項所示假處分，於法並無不合。
三、抗告意旨雖以：相對人之債權已罹於時效而消滅，第三人李
    新萬所為將系爭土地贈與伊之行為，自無害及相對人之債權
    可言，且第三人李新萬僅係保證人，並非債務人，相對人亦
    不得依民法第244條規定，請求撤銷上開贈與行為云云。
    惟經核抗告人所為上開抗辯，均屬實體上之理由，揆諸首揭
    說明，應待本案訴訟予以解決，尚非假處分程序所應審究，
    是抗告人執此指摘原裁定不當，聲明廢棄，為無理由，應予
    駁回。
四、爰依民事訴訟法第495之1第1項、第449條第1項、第95條、
    第78條，裁定如主文。
中　　華　　民　　國　　96　　年　　 4　　月　  30　　日
                    民事第六庭
                        審判長法　官  林鄉誠
　　　　　　　　　　　        法　官　楊豐卿
          　　　　　　        法　官　許紋華
正本係照原本作成。
本裁定除以適用法規顯有錯誤為理由，並經本院許可外，不得再
抗告。如提起再抗告，應於收受後10日內委任律師為訴訟代理人
向本院提出再抗告狀。並繳納再抗告費新台幣１千元。
中　　華　　民　　國　　96　　年　　 5　　月　   2　　日
　　　　　　　　　　　　　　　書記官  潘大鵬
